臺灣桃園地方法院刑事判決　　　　　 100年度審交訴字第90號
公　訴　人　臺灣桃園地方法院檢察署檢察官
被　　　告　劉旺漢
上列被告因肇事遺棄罪等案件，經檢察官提起公訴（100 年度偵
字第7680號），被告於本院準備程序進行中，就被訴事實為有罪
之陳述，經本院告知簡式審判程序意旨，並聽取當事人之意見後
，本院合議庭裁定改由受命法官獨任依簡式審判程序審理，並判
決如下：
    主  文
劉旺漢服用酒類，不能安全駕駛動力交通工具而駕駛，處有期徒
刑參月，如易科罰金，以新臺幣壹仟元折算壹日；又因過失致人
於死，處有期徒刑陸月，如易科罰金，以新臺幣壹仟元折算壹日
；又駕駛動力交通工具肇事，致人受傷而逃逸，處有期徒刑陸月
，如易科罰金，以新臺幣壹仟元折算壹日。應執行有期徒刑壹年
，如易科罰金，以新臺幣壹仟元折算壹日。緩刑參年。
    事實及理由
一、劉旺漢於民國100 年1 月23日（起訴書誤載為22日，本院應
    予更正）晚間11時許，在桃園縣蘆竹鄉○○路○ 段萬翔餐廳
    飲威士忌洋酒若干後，已達不能安全駕駛動力交通工具，竟
    仍駕駛車牌號碼3103-UP 號自用小客車由竹圍往果林方向逆
    向行駛，嗣於翌日（24日）凌晨0 時許，行經大園鄉○○村
    ○○路○ 段台4 線1.5 公里處，適江德樺與友人劉靖綸各自
    騎乘機車往竹圍方向行駛，劉旺漢因酒後注意力降低且未注
    意車前狀況、逆向撞擊江德樺所騎承之車牌號碼826 -CJQ重
    型機車，致江德樺人車倒地，因而受有頭部外傷併顱內出血
    當場死亡。詎劉旺漢明知駕駛動力交通工具肇事致人死傷後
    ，應停留現場處理傷者就醫事宜及接受員警調查，竟未下車
    對江德樺取任何必要之救護措施，復未報警處理，或留在現
    場處理車禍相關事宜，旋即駕車逃離現場。嗣經警調閱監視
    錄影器後，發現肇事車輛車號後，循線在桃園縣大園鄉○○
    路○ 段100 號前查獲該車，並循線在三民路2 段609 號之艾
    波特汽車旅館220 號房逮捕劉旺漢，於同年月24日凌晨2 時
    42分經檢測其呼氣中之酒精含量，濃度達每公升0.53毫克。
二、證據名稱：
  (一)被告劉旺漢於警詢、偵訊及本院審理時之自白。
  (二)證人邱萬城、趙燕國於警詢中之證述，證人劉靖綸與證人
      即被害人家屬陳麗如於警詢、偵訊中之證述，證人陳建綜
      警員、張宏吉警員於檢察官偵訊時之證述。
  (三)道路交通事故當事人酒精測定紀錄表、桃園縣政府警察局
      大園分局汽機車駕駛人酒後生理協調平衡檢測紀錄表、刑
      法第185 條之3 案件測試觀察紀錄表、道路交通事故現場
      圖、道路交通事故調查報告表(一)(二)、桃園縣政府警察局交
      通事故紀錄（通報）單、桃園縣政府警察局大園分局交通
      事故（通報）單、證號查詢機車駕駛人資料各1 份、車輛
      詳細資料報表2 份及車損及散落物照片16張。
  (四)被害人江德樺之敏盛綜合醫院診斷證明書、臺灣桃園地方
      法院檢察署相驗屍體證明書、檢驗報告書各1 份及相驗照
      片12張。
三、核被告所為，係犯刑法第185 條之3 服用酒類不能安全駕駛
    動力交通工具而駕駛罪、同法第276 條第1 項前段之過失致
    人於死罪及同法第185 條之4 之駕駛動力交通工具肇事致人
    死傷而逃逸罪。被告所犯上開三罪間，犯意各別，行為互殊
    ，應予分論併罰。又按汽車駕駛人，無駕駛執照駕車、酒醉
    駕車，因而致人受傷或死亡，依法應負刑事責任者，加重其
    刑至二分之一，道路交通管理處罰條例第86條第1 項定有明
    文。依其文義觀察，乃係以無駕駛執照或酒醉之人駕駛汽車
    ，因過失致人受傷或死亡，應負刑法第284 條、第276 條之
    過失傷害或過失致人於死罪責者，始有其適用甚明；至刑法
    第185 條之4 之肇事逃逸罪，則在處罰駕駛動力交通工具者
    ，於肇事致人死傷後而逃逸之行為，尚不在得依前揭道路交
    通管理處罰條例第86條第1 項之規定加重其刑之範圍（最高
    法院92年度臺非字第50號判決要旨可參）。經查，被告於飲
    酒後呼氣酒精濃度達每公升0.53毫克下仍駕駛車輛上路，因
    而致人於死，其所犯過失致人於死罪部分，自應依道路交通
    管理處罰條例第86條第1 項加重其刑至二分之一，起訴意旨
    雖漏未論列，惟業經蒞庭之公訴檢察官當庭增列，基於檢察
    一體，本院自得併予審究。爰審酌被告於飲酒後已達不能安
    全駕駛動力交通工具之程度，猶駕駛車輛行駛於道路上，危
    及道路安全，枉顧其他用路人生命、財產之安全，及其過失
    情節、於駕車肇事後未停留在車禍肇事現場救助被害人並報
    警處理、惟犯後坦承犯行，態度尚可等一切情狀，分別量處
    如主文所示之刑及定應執行刑並諭知易科罰金之折算標準。
    又被告前未曾受有期徒刑以上刑之宣告，因一時失慮，偶罹
    刑典，事後已坦承犯行，並與被害人家屬陳麗如、江祈龍達
    成調解，經被害人家屬並表明不願追究之意，有桃園縣大園
    鄉調解委員會調解書及刑事撤回告訴狀各1 份附卷可稽，足
    認被告已有悔意，經此刑之宣告後，應知警惕而無再犯之虞
    ，本院因認暫不執行其刑為當，予以宣告緩刑3 年，用啟自
    新。
四、應適用之法條：刑事訴訟法第299 條第1 項前段、第273 條
    之1 第1 項、第310 條之2 、第454 條第1 項，道路交通管
    理處罰條例第86條第1 項，刑法第185 條之3 、第276 條第
    1 項、第185 條之4 、第41條第1 項前段、第8 項、第51條
    第5 款、第74條第1 項第1 款，刑法施行法第1 條之1 第1
    項、第2 項前段。
五、如不服本判決，得自收受送達之翌日起10日內向本院提出上
    訴狀（應附繕本），其未敘述上訴理由者，應於上訴期間屆
    滿後20日內補提理由書狀於本院，上訴於臺灣高等法院。
本案經檢察官簡方毅到庭執行職務。
中    華    民    國   100    年    6     月    30    日
                        刑事庭  法  官  鍾雅蘭
以上正本證明與原本無異。
                                書記官  石曉芸
中    華    民    國   100    年    6     月    30    日
附錄本案論罪科刑法條：
中華民國刑法第185條之3
服用毒品、麻醉藥品、酒類或其他相類之物，不能安全駕駛動力
交通工具而駕駛者，處一年以下有期徒刑、拘役或科或併科十五
萬元以下罰金。
中華民國刑法第276條
因過失致人於死者，處2 年以下有期徒刑、拘役或2 千元以下罰
金。
從事業務之人，因業務上之過失犯前項之罪者，處5 年以下有期
徒刑或拘役，得併科3 千元以下罰金。
刑法第185 條之4
駕駛動力交通工具肇事，致人死傷而逃逸者，處6 月以上5 年以
下有期徒刑。